

THÔNG TIN CÁ NHÂN

Ngày sinh 14/02/2001

Quốc tịch Việt Nam

Tình trạng hôn

Độc thân

nhân

Giới tính

Nữ

THÔNG TIN LIÊN HỆ

ptpt0025@gmail.com

+84-708771466

18/17/7D Đường Bùi Thế Mỹ, Quận Tân Bình, Hồ Chí Minh, Việt Nam

KỸ NĂNG

Báo Cáo Kế Toán Thuế

Làm Việc Nhóm Tiếng Anh

Thuyết Trình Excel

PowerPoint Microsoft Word

CHỨNG CHỈ

IELTS 5.0

IDP

2024

PHAN THI PHƯƠNG THI

KẾ TOÁN THUẾ 2 NĂM KINH NGHIỆM

MỤC TIÊU NGHỀ NGHIỆP

Là một người điểm đạm, dễ thích nghi với môi trường mới, không ngại khó khăn, thích tìm giải pháp cho vấn đề. Ngoài những kiến thức về kế toán đã học cùng với niềm đam mê kế toán của mình, tôi muốn tìm cho mình một môi trường phù hợp để trau dồi thêm kinh nghiệm cũng như rèn luyện kỹ năng xử lý công việc một cách hiệu quả, chính xác và nhanh chóng.

KINH NGHIỆM LÀM VIỆC

■ Nhân viên Kế Toán

Công Ty TNHH Phát Triển Dịch Vụ Thương Mại True Houses 02/2023 - 10/2024 (1 năm 8 tháng)

- + Nhập dữ liệu hóa đơn đầu vào, đầu ra hạch toán vào phần mềm smartpro
- + Hạch toán ngân hàng vào phần mềm smartpro
- + So sánh với dữ liệu trên trang thuedientu, liên hệ các bộ phận khác để thu thập hóa đơn (nếu trên mail thiếu)
- + Lập tờ khai thuế GTGT theo quy định
- + Theo dõi tình hình sử dụng tài sản, CCDC của công ty
- + Xuất hóa đơn cho khách hàng, xuất kho dự án phụ trách
- + Kiểm tra, đối chiếu công nợ phải thu, phải trả với KH, NCC và công nợ nội bộ
- + Theo dõi các tạm ứng của NV, thanh toán thầu phụ và cập nhật chi phí của dự án được giao
- + Lên báo cáo tài chính
- + Các nhiệm vụ khác theo phân công, hướng dẫn của Kế toán trưởng

Thực tập sinh Kế Toán

Công Ty TNHH S-Grove

10/2022 - 01/2023 (3 tháng)

- Hỗ trợ xuất hoá đơn bán hàng

Chứng Chỉ Tin Học Ứng Dụng Căn Bản

Đại Học Sài Gòn 2022

- Sắp xếp hoá đơn chứng từ
- Theo dõi, kiểm tra và lưu trữ chứng từ
- Hỗ trợ quản lý hàng tháng kiểm kho và lập phiếu xuất kho
- Hỗ trợ tạo đơn hàng vận chuyển
- Thực hiện các công việc khác theo yêu cầu quản lý

Nhân viên nhập liệu

Công ty TNHH World Express

11/2021 - 11/2022 (1 năm)

- -Nhận hoá đơn từ bưu tá và nhập liệu excel.
- Sắp xếp hoá đơn, chứng từ.
- Lưu trữ chứng từ.
- Thực hiện các công việc khác theo yêu cầu quản lý.

Bán hàng kiêm thu ngân

Shop Teen&Girl Cosmetics

12/2020 - 05/2021 (5 tháng)

- Bán hàng trực tiếp tại gian hàng mỹ phẩm
- Tư vấn khách hàng, giới thiệu sản phẩm cho khách.
- Thực hiện công tác dọn dẹp vệ sinh cửa hàng khi bắt đầu ca và kết thúc ngày làm việc.

HỌC VẤN

₱ Đại Học Sài Gòn

Cử nhân - Kế Toán

10/2019 - 08/2023 (3 năm 10 tháng)